臺灣宜蘭地方法院民事裁定  
110年度消債清字第4號
聲  請  人  
即債務人    蔡枚珍  
債  權  人  第一商業銀行股份有限公司

法定代理人  邱月琴  
代  理  人  林德昌  
債  權  人  三信商業銀行股份有限公司

法定代理人  廖松岳  


債  權  人  中國信託商業銀行股份有限公司


法定代理人  利明献  


債  權  人  臺灣銀行股份有限公司


法定代理人  許志文  
代  理  人  葉偉凡  
債  權  人  合作金庫商業銀行股份有限公司

法定代理人  雷仲達  
代  理  人  魏子強  
債  權  人  臺灣中小企業銀行股份有限公司

法定代理人  林謙浩  
代  理  人  游硯筑  
債  權  人  星展(台灣)商業銀行股份有限公司


法定代理人  趙亮溪  


債  權  人  中華電信股份有限公司

法定代理人  張義豐  


上列當事人因消費者債務清理事件聲請清算，本院裁定如下： 
    主  文
債務人蔡枚珍自民國110年10月28日上午11時起開始清算程序，
並同時終止清算程序。
    理  由
一、按債務人不能清償債務或有不能清償之虞者，得依消費者債
    務清理條例所定更生或清算程序，清理其債務；債務人對於
    金融機構負債務者，在聲請更生或清算前，應向最大債權金
    融機構請求協商債務清償方案，或向其住、居所地之法院或
    鄉、鎮、市、區調解委員會聲請債務清理之調解，消費者債
    務清理條例（下稱同條例）第3條、第151條第1項分別定有
    明文。次按法院開始清算程序之裁定，應載明其年、月、日
    、時，並即時發生效力。前項裁定，不得抗告。復為同條例
    第83條所明定。另依同條例第85條之規定，債務人之財產不
    敷清償清算程序之費用時，法院應裁定開始清算程序，並同
    時終止清算程序。前項同時終止清算程序之裁定得為抗告。
    第1項裁定應公告之，並送達於已知之債權人。
二、聲請意旨略以：聲請人因擔任配偶之連帶保證人而積欠無擔
    保債務達新臺幣（下同）962萬1,869元無力清償，經向本院
    聲請債務清理惟經調解不成立，依聲請人目前無業，僅配偶
    每月資助1萬2,000元之生活費，顯有難以清償之情。為此，
    爰向鈞院聲請清算等語。
三、經查：
  ㈠聲請人前因有不能清償債務之情事，於民國109年12月間向本
    院聲請調解，就其債務與最大債權銀行合作金庫商業銀行股
    份有限公司前置調解，嗣經本院進行調解程序，惟因聲請人
    對債權人提出之還款方案表示無力清償，致調解不成立等情
    ，有本院調解不成立證明書附卷可稽（見本院卷第39頁），
    堪以認定。是以，聲請人於踐行向其住、居所地之本院聲請
    與債權人進行前置調解而不成立之程序後，向本院提出清算
    之聲請，於程序上即無不合之處。因此，本院即應綜合聲請
    人目前全部收支及財產狀況，評估是否已達不能維持最低基
    本生活條件，而有「不能清償債務或有不能清償之虞」之情
    形。
  ㈡聲請人之平均每月收入及財產狀況：聲請人主張目前無工作
    ，每月均由配偶資助生活費用1萬2,000元，無其他財產，亦
    無領取政府各項補助、給付或津貼等情，有聲請人之配偶簽
    立之切結書（見本院卷第58頁）、郵政存簿儲金簿（見本院
    卷第164頁至第165頁）、中國信託銀行存款存摺（見本院卷
    第166頁）、台北富邦銀行綜合證券存摺（見本院卷第167頁
    、第176頁）、土地銀行活期儲蓄存款存摺（見本院卷第168
    頁）、永豐銀行活期儲蓄存摺(見本院卷第169頁)、華南銀
    行活期儲蓄存款存摺（見本院卷第170頁、第175頁）、台灣
    中小企銀活期儲蓄存款存摺（見本院卷第171頁）、台灣企
    銀活期儲蓄存款存摺（見本院卷第172頁、第177頁）、合作
    金庫銀行存款存摺（見本院卷第173頁）、第一銀行活期儲
    蓄存款存摺（見本院卷第174頁）、勞保局被保險人投保資
    料表（見本院卷第61頁至第62頁）、107、108年度綜合所得
    稅各類所得資料清單（見本院卷第56頁至第57頁）、宜蘭縣
    政府110年6月16日府社救字第1100096893號函、勞動部勞工
    保險局110年6月16日保普生字第11013024910號函、宜蘭縣
    冬山鄉公所110年6月16日冬鄉社字第1100012397號函（見本
    院卷第119頁至第121頁）在卷可參。
  ㈢聲請人支出狀況：按債務人必要生活費用，以最近一年衛生
    福利部或直轄市政府所公告當地區每人每月最低生活費1.2
    倍定之，消債條例第64條之2定有明文。而參酌行政院衛生
    福利部公告之臺灣省110年度每人每月最低生活費用為1萬3,
    288元，此有衛生福利部公告1紙附卷可參。而聲請人每月既
    僅有配偶資助1萬2,000元之生活費用，是聲請人之收入僅可
    支應其每月之基本消費支出，已無餘額可清償債務。
  ㈣依前揭說明，聲請人對於上開未償債務應已無清償之能力或
    已不能為清償，當甚明確。
四、綜上所述，聲請人係一般消費者，依其財產及收入狀況，已
    達不能清償債務之程度，又查無同條例第6條第3項、第8  
    條或第82條第2項所定駁回清算聲請之事由存在，則聲請人
    聲請清算，即屬有據，應予准許。再者，聲請人名下存款未
    逾5,000元，且無其他財產，另依債權人陳報之債務總額達4
    千餘萬，堪認聲請人之財產，應不敷清償清算程序之費用，
    難認進行清算程序有利於債權人及債務人。是依同條例第85
    條第1項之規定，應以裁定開始清算程序，並同時終止清算
    程序。
中　　華　　民　　國　　110 　年　　10　　月　　28　　日
                    民事庭　法　官　蔡仁昭
以上正本係照原本作成。
開始清算程序之裁定不得抗告，如不服同時終止清算程序之裁定
，應於裁定送達後10日內，以書狀向本院提出抗告（須附繕本）
，並繳納抗告費新臺幣1,000 元。
中　　華　　民　　國　　110 　年　　10　　月　　28　　日
                            書記官  劉婉玉